【裁判字號】    90,上易,2397
【裁判日期】    900731
【裁判案由】    竊盜
【裁判全文】
臺灣高等法院刑事判決                  九十年度上易字第二三九七號
    上  訴  人  臺灣基隆地方法院檢察署檢察官
    被      告  甲○○
右上訴人，因竊盜案件，不服臺灣基隆地方法院，八十九年度易字第三００號，中華
民國九十年五月十八日第一審判決（起訴案號：臺灣基隆地方法院檢察署八十九年度
偵字第一七四四、一九六０、一三六三號，併辦案號：基隆地方法院檢察署九十年度
偵字第二三七六號，臺灣士林地方法院檢察署八十九年度偵字第八九二一號）提起上
訴，本院判決如左：
    主    文
上訴駁回。
    事實及理由
一、本案經本院審理結果，認第一審判決引用刑法第二十八條、第五十六條、第三百
    二十一條第一項第四款、第四十七條判處被告甲○○連續結夥三人以上竊盜，累
    犯，有期徒刑一年十月，經核認事用法，俱無違誤，量刑亦妥適，應予維持，並
    引用第一審判決書記載之事實、證據及理由。
二、公訴人上訴意旨以被告另於本件判決前之民國八十九年三月十一日及同年三月二
    十八日，分別在彰化縣社頭鄉○○街二三一號前及基隆市○○街五十三號前，竊
    取被害人謝申標所有車號ＰＷ－０六四七號自用小客車及陳金榜所有車號ＩＫ－
    八四二二號自用小客車二部，而被告前開犯行，業經當場查獲贓物可稽，且與本
    件之犯罪時間緊接，手段相同，所犯罪名又同一，顯基於概括之犯意反覆為之，
    為連續犯，屬裁判上之一罪。依審判不可分原則，該案應為起訴效力所及，然原
    審以被告此部分之竊盜罪嫌不足未一併審判，實難認原判決允當，請撤銷原判決
    ，就被告另涉之該竊盜罪嫌為適當之判決云云。
三、按「犯罪事實應依證據認定之，無證據不得推定其犯罪事實」，刑事訴訟法第一
    百五十四條定有明文。次按刑事訴訟法上所謂認定犯罪事實之證據，係指足以認
    定被告確有犯罪行為之積極證據而言，該項證據自須適合於被告犯罪事實之認定
    ，始得採為斷罪資料，如未能發現相當證據，或證據不足以證明，自不能以推測
    或擬制之方法，作為裁判之基礎。最高法院二十九年上字第三一０五號，四十年
    台上字第八六號著有判例，本件被告另涉犯竊取車號ＰＷ－０六四七號、ＩＫ－
    八四二二號自用小客車二部，被告甲○○於警訊及偵審中始終否認有竊取該二部
    小客車，並明確指證係許志豪與簡志清二人共同行竊，復經警於八十九年三月二
    十八日晚間十一時許，持搜索票至基隆市○○○路九八號簡志清住處搜索之際，
    當場查獲經被告甲○○指證為簡志清所有之萬能鎖三支，並起出贓車二部等情，
    有基隆市警察局第一分局八十九年四月十一日基警分一刑字第一０四八二號刑事
    案件報告書一份在卷及萬能鎖三支扣案可資佐證，並無證據足資證明係被告所為
    ，原審以該部分移送併辦犯行，難認與經判處罪刑部分有裁判上一罪關係，退回
    檢察官另行偵結，經核於法並無違誤，公訴人仍執陳詞指摘原審未併案審理為不
    當，難認有理由，應予駁回。
據上論斷，應依刑事訴訟法第三百六十八條、第三百七十三條，判決如主文。
本案經檢察官鄭龍照到庭執行職務。
中    華    民    國      九十    年      七        月      三十一      日
                            臺灣高等法院刑事第十庭
                                審判長法  官  溫  耀  源
                                      法  官  林  銓  正
                                      法  官  黃  金  富
右正本證明與原本無異。
不得上訴。
                                書記官  江  采  廷
中    華    民    國      九十    年      八        月        二        日


司法院資訊處製作；財團法人民間司法改革基金會備份。
